【裁判字號】    90,易,274
【裁判日期】    900605
【裁判案由】    毒品危害防制條例
【裁判全文】
臺灣桃園地方法院刑事判決                            九十年度易字第二七四號
    公  訴  人  臺灣桃園地方法院檢察署檢察官
    被      告  甲○○
    選任辯護人  乙○○
右列被告因違反毒品危害防制條例案件，經檢察官提起公訴（八十九年度毒偵字第四
五三七號），本院判決如左：
    主  文
甲○○持有第一級毒品，累犯，處有期徒刑參月，如易科罰金以參佰元折算壹日。
扣案之第一級毒品海洛因參包（淨重共計零點壹伍公克）均沒收銷燬。
    事  實
一、甲○○曾於民國八十六年間因違反麻醉藥品管理條例案件，經台灣板橋地方法院
    於八十六年十月三十日判處有期徒刑四月，於八十七年一月十九日確定，並於八
    十七年四月四日易科罰金執行完畢，猶不知悔改，於八十九年八月十七日晚上九
    時四十五分許，持有第一級毒品海洛因三包（淨重共計０．一五公克），並駕駛
    其所有車牌號碼Ｚ八─七九三七號自用小客車，行桃園縣大園鄉○○路與新生路
    口時，為警攔查，而於該車之右前座座位上之鉛筆盒內查獲其持有海洛因三包（
    淨重共計０．一五公克）
二、案經桃園縣警察局大園分局報請台灣桃園地方法院檢察署檢察官偵查起訴。
    理  由
一、訊據被告甲○○固坦承於前揭時、地為警查獲其持有海洛因之事實，惟辯稱：扣
    案之海洛因係伊友人丙○○即綽號「阿華」所有，他於查獲之前一小時搭乘伊駕
    駛之車輛，下車後遺忘在伊車上而未帶走，並非伊本人所有云云，惟查，被告於
    警訊時先係坦承：「（為警所查獲之上開之海洛因等物是何人所有？）在我的車
    上查獲的當然是我所有。」（見偵查卷第六頁），後來又改稱：「（為警所查獲
    之海洛因、注射針筒、削尖吸管是如何來的？）是我那朋友『阿華』他擺我車上
    的。」（見偵查卷第七頁），於本院審理時復陳稱：「阿華」就是丙○○，之前
    伊只知道他綽號叫阿華云云，被告前後所為之供述顯然矛盾不一，被告雖提供証
    人丙○○位於高雄縣旗山里九鄰延平一路五一三號之地址供本院傳訊，本院固依
    址傳喚証人丙○○到庭做証，然均因「遷移不明」遭退回，此有送達回証附卷可
    稽，本院再向高雄縣旗山鎮戶政事務所函查証人丙○○之戶籍地址得知，証人丙
    ○○並無設籍於該處，此有高雄縣旗山鎮戶政事務所於九十年四月二十三日出具
    （九０）旗鎮戶字第０九八六號函在卷可憑，尚無法從被告所提之資料認定是否
    確有丙○○之人，故未能遽此對被告為有利之認定。又被告係為警當場查獲持有
    海洛因，並有海洛因三包扣案可資佐証，而扣案之白粉三包，經送法務部調查局
    鑑定得知，確有海洛因成份，此有該局出具之鑑定通知書一紙附卷可考，是以被
    告所為前後扞格之辯解，應認純係畏罪卸責之詞，委無可採。本件事証明確，被
    告犯行洵堪認定，應予依法論科。
二、核被告之所為，係違反毒品危害防制條例第十一條第一項非法持有第一級毒品海
    洛因罪。被告曾於八十六年間因違反麻醉藥品管理條例案件，經台灣板橋地方法
    院於八十六年十月三十日判處有期徒刑四月，於八十七年一月十九日確定，並於
    八十七年四月四日易科罰金執行完畢，此有台灣高等法院被告全國前案紀錄表在
    卷足稽，被告於前案執行完畢後，未滿五年再犯有期徒刑以上刑之本罪，為累犯
    ，應加重其刑。爰審酌被告犯罪之動機、目的、手段、持有毒品所生危害及犯罪
    後之態度等一切情狀，量處如主文所示之刑。復按行為後法律有變更者，適用裁
    判時之法律，但裁判前之法律有利於行為人者，適用最有利於行為人之法律，刑
    法第二條第一項定有明文。刑法第四十一條於本件被告犯罪後修正，並於九十年
    一月十二日生效，茲比較新舊刑法第四十一條之適用並無不同，故依前揭說明，
    應適用裁判時之法律即修正後之刑法第四十一條，本院自應就前揭宣告之刑，諭
    知易科罰金之折算標準，以資懲儆。至扣案之第一級毒品海洛因三包（淨重共計
    ０．一五公克），應依毒品危害防制條例第十八條第一項前段之規定沒收銷燬之
    。
據上論斷，應依刑事訴訟法第二百九十九條第一項前段，毒品危害防制條例第十一條
第一項、第十八條第一項前段，刑法第二條第一項前段、第十一條前段、第四十七條
、第四十一條第一項前段，罰金罰鍰提高標準條例第二條，判決如主文。
本案經檢察官蔡孟利到庭執行職務
中      華      民      國    九十      年      六      月      五      日
                              臺灣桃園地方法院刑事第二庭
                                  法  官    林  恆  吉
右正本證明與原本無異。
如不服本判決，應於判決送達後十日內向本院提出上訴狀( 應附繕本 )，上訴於
臺灣高等法院。
                                  書記官邱  仲  騏
中      華       民      國   九十      年      六      月      十      日
附錄論罪科刑法條
毒品危害防制條例第十一條第一項
持有第一級毒品者，處三年以下有期徒刑、拘役或新臺幣五萬元以下罰金。


司法院資訊處製作；財團法人民間司法改革基金會備份。
